臺灣新北地方法院刑事判決
111年度審易字第1660號
                                   111年度審易字第1766號
公  訴  人  臺灣新北地方檢察署檢察官
被      告  洪坤棟





上列被告因竊盜案件，經檢察官提起公訴（111年度偵字第3543
號、第19883號、第20807號、第23883號、第24319號、第27040
號、第27314號、第28617號、第29926號、第30948號）及追加起
訴（111年度偵字第29059號、第29062號），被告於準備程序中
就被訴事實為有罪之陳述，經本院裁定改以簡式審判程序審理，
判決如下：
    主  文
洪坤棟犯如附表所示之罪，各處如附表主文欄所示之刑及沒收。
拘役部分（附表編號1、3、4、5、13），應執行拘役壹佰日，如
易科罰金，以新臺幣壹仟元折算壹日。有期徒刑部分（附表編號
2、6至12），應執行有期徒刑壹年肆月，如易科罰金，以新臺幣
壹仟元折算壹日。
    事實及理由
一、洪坤棟意圖為自己不法之所有，基於竊盜之犯意，分別為下
    列犯行：
  ㈠於民國110年10月21日12時許，在新北市○○區○○路000號
　  前，徒手竊取廖志利所有之白色安全帽1頂。  
  ㈡於110年10月21日21時30分前某時，在同市區○○街0段00號
　  對面空地，持自備鑰匙徒手發動林佳燕所有車牌號碼000-00
　  0號普通重型機車之電門，得手後騎乘離去，供己代步之
　  用。
　㈢於110年10月24日9時25分許，在新北市○○區○○○路000
　  巷00號宮廟內，趁黎王淑妙未注意之際，徒手竊取其所有之
　  保溫鋼瓶1個，得手後離去。
  ㈣110年12月22日11時1分許，在新北市○○區○○路000巷0號
　  之洗衣店內，徒手竊取蔡王芳華放在洗衣機內，價值合計新
　  臺幣（下同）2,000元之衣物數件，得手後離去。
  ㈤於111年1月10日20時3分許，在新北市○○區○○路0段0號
　  三重國小捷運站前之變電箱旁，竊取簡丞佑所有之腳踏車1
　  台，價值1,160元，得手後離去。
  ㈥於111年1月17日9時27分許，在新北市○○區○○○街000   號對
   面，見班晨普勘之機車鑰匙懸掛在牆壁上，無人看管，
　  旋取下並徒手發動班晨普勘所有、價值約5,000至10,000元
　  之車牌號碼000-000號普通重型機車之電門，得手後騎乘離
　  去，供己代步之用。
  ㈦於111年1月25日20時38分許，在新北市○○區○○路000○0
　  0號前，持自備鑰匙徒手發動沈金錢所有之車牌號碼000-000
　&0000; 號普通重型機車之電門，得手後騎乘離去，供己代步
   之用。
  ㈧於111年1月26日13時44分許，在新北市三重區環河北路2段 
　  與仁義街35巷口(高速公路橋下)，見李達賢所管領、價值1,
　  000元之車牌號碼000-000號普通重型機車之車鑰匙未拔取，
　  遂發動該機車之電門，得手後騎乘離去，供己代步之用。
  ㈨於111年2月4日13時許，在新北市○○區○○路00號前，持
　  自備鑰匙徒手發動黃清俊所有之車牌號碼000-0000號普通重
　  型機車之電門，得手後騎乘離去，供己代步之用。
  ㈩於111年2月10日7時3分前某時，在新北市○○區○○路0段000號1
    樓前，持自備鑰匙徒手發動潘瀅絜所有之車牌號碼000-000
    號普通重型機車之電門，得手後騎乘離去，供己代步之用。
  於111年2月10日21時23分許，在新北市五股區成泰路2段與
　  工商路口前，持自備鑰匙徒手發動蘇詠超所有之車牌號碼00
　  0-000號普通重型機車之電門，得手後騎乘離去，供己代步
　  之用。
  於111年2月16日6時9分許，在新北市○○區○○路0段000號前，
    持自備鑰匙徒手發動陳玉成所有之車牌號碼000-000號普通
    重型機車之電門，得手後騎乘離去，供己代步之用。
  於111年2月20日12時46分許，在新北市○○區○○路0段000
　  號前，徒手竊取林柏灝放在車牌號碼000-0000號普通重型機
　  車椅墊上之護膝2個，得手後旋離去。
二、證據：
  ㈠被告洪坤棟於警詢、偵查、本院準備程序及審理時之自白。
  ㈡告訴人黃清俊、林柏灝、陳玉成、沈金錢、潘瀅絜、李達賢
    及被害人廖志利、林佳燕、蔡王芳華、班晨普勘、蘇詠超、
    黎王淑妙、簡丞佑分別於警詢中之指訴及陳述。
  ㈢新北市政府警察局樹林分局現場監視器畫面截圖、搜索扣押
    筆錄、扣押物品目錄表、贓物認領保管單。（事實一㈠、㈡）
　㈣新北市政府警察局三重分局搜索扣押筆錄、扣押物品目錄表
    、贓物認領保管單。（事實一㈢）
　㈤新北市政府警察局新莊分局丹鳳派出所現場監視器畫面截圖
    、道路監視器畫面截圖。（事實一㈣）  
　㈥三重國小捷運站及其附近路口之監視器翻拍畫面9張、失竊腳
    踏車照片1張。（事實一㈤）  
　㈦道路監視器畫面截圖、刑案現場照片。（事實一㈥）  
　㈧新北市政府警察局新莊分局道路監視器畫面截圖、刑案現場
    照片、新北市政府警察局鑑驗書、新北市政府警察局新莊分
    局刑案現場勘察報告、勘察採證同意書、刑事案件證物檢驗
    紀錄表、證物清單、車輛詳細資料報表。（事實一㈦） 
　㈨新北市三重區環河北路2段與仁義街35巷口(高速公路橋下)之
    監視器翻拍畫面4張、失車-案件基本資料詳細畫面報表。（
    事實一㈧） 
　㈩新北市政府警察局新莊分局道路監視器畫面截圖、贓物認領
    保管單。（事實一㈨） 
　刑案現場照片、贓物認領保管單、失車-案件基本資料詳細畫
    面報表。（事實一㈩）
　監視器照片、刑案現場照片、失車-案件基本資料詳細畫面報
    表、扣案之棉棒乙包、新北市政府警察局鑑驗書、新北市政
    府警察局蘆洲分局刑案現場勘察報告等資料。（事實一） 
　新北市政府警察局海山分局江翠派出所道路監視器畫面截圖
    、受理案件證明單、失車-案件基本資料詳細畫面報表、車
    輛詳細資料報表。（事實一）   
　新北市政府警察局三重分局搜索扣押筆錄、扣押物品目錄表
    、贓物認領保管單、刑案現場照片。（事實一） 　　
三、論罪科刑：
　㈠核被告所為，均係犯刑法第320第1項之竊盜罪，共13罪。又
    被告所犯上開13罪間，犯意各別，行為互殊，應予分論併罰
    。
　㈡爰審酌被告於109年間，有竊盜、公共危險案件經法院論罪科
    刑及執行完畢紀錄，有臺灣高等法院被告前案紀錄表附卷可
    稽，素行非佳，不思以正當途徑獲取所需，隨意竊取他人財
    物，顯然欠缺尊重他人財產法益之觀念，所為應予非難，惟
    犯後坦承犯行，態度尚可，然迄未與各告訴人及被害人達成
    和解或賠償損害，兼衡被告個人戶籍資料查詢結果註記高職
    畢業之教育程度、於警詢中自陳貧寒之家庭經濟狀況、犯罪
    之動機、目的、手段、所竊取之財物價值，同時期另犯多起
    竊盜案件等一切情狀，分別量處如附表主文欄所示之刑及諭
    知易科罰金之折算標準，並就拘役及有期徒刑部分，分別定
    應執行刑及均諭知易科罰金之折算標準。
四、沒收：
  ㈠按犯罪所得，屬於犯罪行為人者，沒收之。前2項之沒收，於
    全部或一部不能沒收或不宜執行沒收時，追徵其價額。犯罪
    所得已實際合法發還被害人者，不予宣告沒收或追徵。刑法
    第38條之1第1項前段、第3項、第5項分別定有明文。
　㈡被告就事實一㈣竊得之價值合計2,000元之衣物數件；事實一㈤
    竊得之腳踏車1台；事實一㈥竊得之車牌號碼000-000號普通
    重型機車1台；事實一㈧竊得之車牌號碼000-000號普通重型
    機車1台，均為其犯罪所得之物，均未扣案亦未返還各該被
    害人，均應依刑法第38條之1第1項前段、第3項之規定在被
    告各該主文項下諭知沒收，於全部或一部不能沒收或不宜執
    行沒收時，追徵其價額。
　㈢被告就事實一㈠㈡㈢㈦㈨㈩竊得之之財物，於尋回後分別發還各
    該告訴人及被害人，有各贓物認領保管單在卷可查，依刑法
    第38條之1第5項之規定，爰不予宣告沒收或追徵其價額。
　㈣扣案之機車鑰匙1支，屬被告所有，且供本案事實一㈡竊盜犯
    行所用之物，業據被告於本院中陳明在卷，爰依刑法第38條
    第2項規定宣告沒收。
　㈤被告就事實一㈦、㈨、㈩、、行竊時所使用之自備鑰匙，雖係
    被告所有之物，然未經扣案，本院審酌該犯罪工具甚易取得
    ，價值不高，並不具備刑法上之重要性，故不併予宣告沒收
    。　
據上論斷，應依刑事訴訟法第273條之1第1項、第299條第1項前
段，判決如主文。　
中    華    民    國   111    年    9     月    26    日
                  刑事第二十三庭  法  官  龔書安
上列正本證明與原本無異。
如不服本判決，應於判決送達後20日內敘明上訴理由，向本院提
出上訴狀（應附繕本），上訴於臺灣高等法院。其未敘述上訴理
由者，應於上訴期間屆滿後20日內向本院補提理由書「切勿逕送
上級法院」。                     
                                  書記官  石秉弘
中　　華　　民　　國　　111 　年　　9 　　月　　27　　日
附錄本案論罪科刑法條全文：
中華民國刑法第320條
意圖為自己或第三人不法之所有，而竊取他人之動產者，為竊盜
罪，處5年以下有期徒刑、拘役或50萬元以下罰金。
意圖為自己或第三人不法之利益，而竊佔他人之不動產者，依前
項之規定處斷。
前二項之未遂犯罰之。

附表
編號 事實 主文 1 事實一㈠ 洪坤棟犯竊盜罪，處拘役貳拾日，如易科罰金，以新臺幣壹仟元折日。 2 事實一㈡ 洪坤棟犯竊盜罪，處有期徒刑參月，如易科罰金，以新臺幣壹仟元折日。扣案之機車鑰匙壹支沒收。 3 事實一㈢ 洪坤棟犯竊盜罪，處拘役貳拾日，如易科罰金，以新臺幣壹仟元折日。 4 事實一㈣ 洪坤棟犯竊盜罪，處拘役肆拾日，如易科罰金，以新臺幣壹仟元折日。未扣案之犯罪所得價值新臺幣貳仟元之衣物數件均沒收，於全部或一部不能沒收或不宜執行沒收時，追徵其價額。 5 事實一㈤ 洪坤棟犯竊盜罪，處拘役肆拾日，如易科罰金，以新臺幣壹仟元折日。未扣案之犯罪所得腳踏車壹臺沒收，於全部或一部不能沒收或不宜執行沒收時，追徵其價額。 6 事實一㈥ 洪坤棟犯竊盜罪，處有期徒刑參月，如易科罰金，以新臺幣壹仟元折日。未扣案之犯罪所得普通重型機車壹臺沒收，於全部或一部不能沒收或不宜執行沒收時，追徵其價額。 7 事實一㈦ 洪坤棟犯竊盜罪，處有期徒刑參月，如易科罰金，以新臺幣壹仟元折日。 8 事實一㈧ 洪坤棟犯竊盜罪，處有期徒刑參月，如易科罰金，以新臺幣壹仟元折日。未扣案之犯罪所得普通重型機車壹臺沒收，於全部或一部不能沒收或不宜執行沒收時，追徵其價額。 9 事實一㈨ 洪坤棟犯竊盜罪，處有期徒刑參月，如易科罰金，以新臺幣壹仟元折日。 10 事實一㈩ 洪坤棟犯竊盜罪，處有期徒刑參月，如易科罰金，以新臺幣壹仟元折日。 11 事實一 洪坤棟犯竊盜罪，處有期徒刑參月，如易科罰金，以新臺幣壹仟元折日。 12 事實一 洪坤棟犯竊盜罪，處有期徒刑參月，如易科罰金，以新臺幣壹仟元折日。 13 事實一 洪坤棟犯竊盜罪，處拘役貳拾日，如易科罰金，以新臺幣壹仟元折日。